# 公司法颁布后，中外合资经营企业法是否有效？

提问人：relax-wu 时间：2012-04-18 16:24:13
如题....... 另，我公司是中外合资的有限公司，应适用《公司法》还是《中外合资经营企业法》? 谢谢啦!

回答人：chenyiwei
请参考：《公司法》第 218 条；工商外企字[2006]81号文；工商外企字[2006]102号文。

提问人：relax-wu 时间：2012-04-18 21:01:56
问题延伸: 《公司法》第一百六十七条　公司分配当年税后利润时，应当提取利润的百分之十列入公司法定公积金。我公司章程未规定盈余公积的计提比例，而《中外合资经营企业法》无强制性规定，只是将此项权力归于董事会。 问：我公司应该可以将法定公积金计提比例设定为0.5%吗？
明白啦！我们可按《中外合资经营企业法》设定比例

回答人：chenyiwei
那要看公司章程如何规定了。如果公司章程规定计提法定盈余公积而不是三项基金，则是不能任意设定比例的。可参考《计学撮要》P367～ 370 。